【裁判字號】    92,易,193
【裁判日期】    920422
【裁判案由】    竊盜
【裁判全文】
臺灣桃園地方法院刑事判決                          九十二年度易字第一九三號
    公  訴  人  臺灣桃園地方法院檢察署檢察官
    被      告  乙○○
右列被告因竊盜案件，經檢察官提起公訴（九十一年度偵字第二一八四五號），本院
判決如左：
    主  文
乙○○竊盜，處拘役貳拾日，如易科罰金，以參佰元折算壹日。
    事  實
一、乙○○意圖為自己不法之所有，於民國九十一年十二月一日上午十時三十分許，
    在桃園縣平鎮市○○路二八六巷口處丙○○擺設之皮包攤位前，趁丙○○離開之
    際，徒手竊取土黃色皮包、黑色皮夾各一個。嗣丙○○返回攤位，詢問隔壁攤位
    之甲○○○，甲○○○表示沒有代為出售土黃色皮包，適乙○○肩背土黃色皮包
    再至其攤位，向丙○○謊稱剛才購買黑色皮夾，欲換取其他皮夾時，經丙○○報
    警查獲。
三、案經桃園縣警察局平鎮分局報告臺灣桃園地方法院檢察署檢察官偵查起訴。
    理  由
一、訊據被告乙○○對其竊取丙○○所有之土黃色皮包一個之事實坦承不諱，惟矢口
    否認竊取黑色皮夾，辯稱：黑色皮夾是伊在丙○○之攤位，以新台幣（下同）一
    百元之價格，向一位年輕的小姐買的，伊沒有竊取黑色皮夾云云。然查：本件案
    發前丙○○尚未賣出皮夾，當日只有丙○○一人在攤位，有時隔壁攤位之甲○○○會幫忙顧攤位，並無一位年紀輕輕的女生在顧攤位等情，業據證人丙○○於警
    、偵訊及本院審理時證述綦詳（見臺灣桃園地方法院檢察署九十一年度偵字第二
    一八四五號偵查卷第九頁、第三十一頁、本院九十二年四月八日審判筆錄第五頁
    、第六頁），核與證人甲○○○於本院審理時證述：當時丙○○不在現場，也沒
    有他人幫劉女顧攤位，期間被告曾問伊黑色皮夾多少錢，伊回答一百元，後來伊
    在忙，就沒有注意，之後伊有看到被告背走土黃色背包等語（本院九十二年四月
    八日審判筆錄第七頁）相符，是被告上開所辯，不足採信。參以被告拿黑色皮夾
    欲向丙○○換取時，被告表示有交付一百元予劉女，嗣劉女告知沒有賣出皮夾時
    ，被告才改稱是向一位年輕女孩買的一節，復據證人丙○○於審理時證述在卷（
    見本院九十二年四月八日審判筆錄第八頁），是苟被告確有買黑色皮夾，何以就
    付錢予何人部分陳述齟齬，益徵被告所辯顯係卸責之詞，不足採信。此外復有贓
    物認領保管單一紙在卷可稽，故本件事證已臻明確，被告犯行堪予認定。
二、核被告所為，係犯刑法第三百二十條第一項之竊盜罪。爰審酌被告犯罪動機、手
    段、竊取皮包價值不多（共七百九十元）及犯罪後態度等一切情狀，量處如主文
    所示之刑，並諭知易科罰金之折算標準，以示懲儆。
據上論斷，應依刑事訴訟法第二百九十九條第一項前段，刑法第三百二十條第一項、
第四十一條第一項前段，罰金罰鍰提高標準條例第一條前段、第二條，判決如主文。
本案經檢察官林鈺雄到庭執行職務。
中      華      民      國    九十二    年      四      月    二十二    日
                                臺灣桃園地方法院刑事第一庭
                                    法  官  黃梅淑
右正本證明與原本無異。
如不服本判決，應於判決送達後十日內向本院提出上訴狀( 應附繕本 )，上訴於
臺灣高等法院。
                                    書記官   孫立文
中        華        民        國   九十二   年   四   月    三十    日
附論罪科刑依據之法條：
中華民國刑法第三百二十條
 (普通竊盜罪、竊佔罪)
意圖為自己或第三人不法之所有，而竊取他人之動產者，為竊盜罪，處五
年以下有期徒刑、拘役或五百元以下罰金。
意圖為自己或第三人不法之利益，而竊佔他人之不動產者，依前項之規定
處斷。
前二項之未遂犯罰之。


司法院資訊處製作；財團法人民間司法改革基金會備份。
